【裁判字號】    98,行商訴,213
【裁判日期】    981208
【裁判案由】    商標異議
【裁判全文】
智慧財產法院行政裁定
                                   98年度行商訴字第213號
原      告  美商瑞泰羅耶提公司（Retail Royalty Company）
代  表  人  艾爾文‧A‧班（Irwin A. Bain）
訴訟代理人  何愛文律師（兼送達代收人）
            陳長葳律師
被      告  經濟部智慧財產局
代  表  人  王美花（局長）
參  加  人  荷蘭商聯合利華公司
代  表  人  喬瑟夫  蘇利文/ 亞瑟  萬德
上列原告與被告間因商標異議事件，應命參加人獨立參加訴訟，
本院裁定如下：
    主  文
荷蘭商聯合利華公司應獨立參加本件被告之訴訟。
    理  由
一、按行政法院認為撤銷訴訟之結果，第三人之權利或法律上利
    益將受損害者，得依職權命其獨立參加訴訟，行政訴訟法第
    42條第1 項定有明文。
二、原告前於民國96年2 月26日以「Bird Design 」商標，指定
    使用於商標法施行細則第13條所定商品及服務分類表第3、
    18、25及35類。其中第3 類為個人保養品及化妝品即：刮鬍
    香膏、刮鬍乳液、刮鬍膏、刮鬍水、淋浴精、非藥性護唇膏
    、亮光唇膏、口紅、沐浴精、沐浴用浴油、沐浴香粉、非藥
    性浴鹽、美容面膜、腮紅、潤膚霜、潤膚油、爽身香粉、洗
    浴泡劑、化妝粉餅、潤髮精、護手膏、晚霜、潔膚霜、護膚
    霜、除臭香皂、個人用除臭劑、除汗臭劑和防汗臭劑、指甲
    油、指甲亮光油、眼霜、眼部用化粧品、眼筆、眼線筆、睫
    毛膏、磨砂膏、美髮水、化妝水、乳液、燙髮液、化粧品、
    臉部化粧品、按摩油、個人香精油、蜜粉、爽身粉、洗髮乳
    、潔膚劑、潔膚霜、潔膚乳液、護膚乳液、皮膚保濕劑、護
    膚香皂、手用、臉用及身體用液狀香皂、防晒化粧保養品、
    防晒劑、香水（香料），包括：香水和古龍水等商品，向被
    告智慧財產局申請註冊，並聲明其已於95年8 月24日向美國
    提出申請案，申請案號為78/959,513，主張優先權。經被告
    審查，核准列為註冊第1302144 號商標。嗣參加人荷蘭商聯
    合利華公司於97年5 月14日以該註冊商標有違商標法第23條
    第1 項第12款及13款規定，對之提起異議。經被告審查，認
    系爭商標有違商標法第23條第1 項第13款之規定。以98年5
    月14日中台異字第970536號商標異議審定書為「第01302144
    號『Bird Design 』商標指定使用於第3 類商品之註冊，應
    予撤銷」之處分。原告不服，提起訴願，經經濟部98年9 月
    2 日經訴字第09806117090 號訴願決定駁回，原告仍不服，
    遂向本院提起行政訴訟。本院認本件判決之結果，將影響參
    加人之權利或法律上之利益，依職權命參加人獨立參加本件
    訴訟，爰為裁定如主文。
中    華    民    國    98    年    12    月    8     日
                  智慧財產法院第一庭
                              審判長法  官  李得灶
                                    法  官  汪漢卿
                                    法  官  王俊雄
以上正本係照原本作成。
不得聲明不服。
中    華    民    國    98    年    12    月    8     日
                                    書記官  王英傑

司法院資訊處製作；財團法人民間司法改革基金會備份。
